臺灣高等法院刑事裁定　　　　　　　　　　　　　　九十一年度毒抗字第四一八號
　　抗　告　人　甲○○
　　即　被　告
右抗告人即被告因毒品危害防制條例案件，不服台灣板橋地方法院中華民國九十一年
六月十三日裁定（九十一年度毒聲字第一八五七號），提起抗告，本院裁定如左：
    主  文
抗告駁回。
    理  由
一、本件聲請意旨略以：被告甲○○前因施用第二級毒品安非他命案件，經觀察、勒
    戒後，認無繼續施用毒品之傾向，業經臺灣板橋地方法院檢察署檢察官於民國（
    下同）九十年一月十三日，以八十九年度毒偵字第六七三七號不起訴處分確定。
    詎料被告復於九十一年三月七日上午八時二十五分（聲請書誤載為八時五分）採
    尿前九十六小時內某時，在不詳地點施用第二級毒品安非他命，為警於九十一年
    三月七日實施出矯治機構毒品人口調驗工作，進行採尿檢驗後發覺上揭犯行。訊
    據被告雖矢口否認有何施用毒品犯行，惟查被告之尿液經送驗後呈安非他命類陽
    性反應，此有臺灣檢驗科技股份有限公司出具之濫用藥物尿液檢驗報告附卷可稽
    ，復有不起訴處分書及刑案資料查註紀錄表在卷可參。被告於前開不起訴處分後
    五年內再犯毒品危害防制條例第十條第二項之施用第二級毒品安非他命罪嫌，爰
    依同條例第二十條第一項（聲請書誤載為第二十條第三項前段）及觀察勒戒處分
    執行條例第三條第一項、第二項規定，聲請裁定將被告送勒戒處所觀察、勒戒。
    經核於法要無不合，應依毒品危害防制條例第二十條第一項、觀察勒戒處分執行
    條例第三條第一項、第二項，裁定被告應送勒戒處所觀察、勒戒等語。
二、抗告意旨陳稱：抗告人即被告甲○○於前案（台灣板橋地方法院檢察署八十九年
    度毒偵字第六七三七號）後，即未曾繼續施用安非他命，僅於今年二月底至三月
    三日赴越南，因該地天氣炎熱，被告染患重感冒，在就醫不便下，乃由住宿飯店
    購買不詳藥品治療，後回國不巧遇到通知要前去科技公司驗尿，因被告絕無再度
    施用安非他命之情事，是該科技公司之驗尿結果並無法確定是安非他命之反應，
    因而提起抗告請求撤銷原審勒戒之裁定，以免冤抑云云。
三、按甲基安非他命經口服投與後約百分之七十於二十四小時內自尿液中排出，約百
    分之九十於九十六小時內自尿液中排出，甲基安非他命之檢出與其投與方式、投
    與量、個人體質、採尿時間及檢測儀器之精密度等諸多關係有關，惟依上建資料
    推斷，最長可能不會超過四日，有行政院衛生署藥物食品檢驗局八十一年二月八
    日（八一）藥檢壹字第零零一一五六號函一紙在卷可稽。經查，抗告人於九十一
    年三月七日上午八時二十五分所經採集之尿液經送臺灣檢驗科技股份有限公司以
    酵素免疫分析法及薄層層析法檢驗，呈安非他命之陽性反應，經以氣相層析質譜
    儀分析法覆驗結果，亦呈安非他命之陽性反應，有該公司出具之九十一年三月二
    十五日濫用藥物尿液檢驗報告附卷可稽。而以氣相層析質譜儀之方法作藥物及其
    代謝產物之定性及定量分析檢驗者，幾乎不會有偽陽性反應產生，亦即如尿液中
    未含有煙毒之反應者，即不可能產生因藥物所引起之偽陽性反應，亦有行政院國
    軍退除役官兵輔導委員會榮民總醫院八十三年四月七日（八三）北總內字第○三
    ○三九號函可按，是被告之尿液以氣相層析質譜儀之方法檢驗，既呈安非他命反
    應，顯已排除被告因服用藥物導致呈毒品偽陽性反應之可能，益見被告必曾施用
    安非他命毒品。是被告既係於九十一年三月七日上午八時二十五分許經採尿送驗
    ，而其尿液經鑑定既有安非他命陽性反應，分別有該上開濫用藥物尿液檢驗報告
    附卷可稽，則被告於九十一年三月七日上午八時二十五分許往前回溯九十六小時
    內之某日時，應有施用毒品安非他命一次之犯行，其所辯未曾施用安非他命云云
    ，顯為卸責之詞，無足採信。
四、綜上，被告上揭辯解，應係飾卸之詞，亦不足採信。其確有施用毒品犯行，洵堪
    認定。聲請人聲請將被告送勒戒處所觀察、勒戒，經核屬實，應予准許，原裁定
    法院依毒品危害防制條例第二十條第一項、觀察勒戒處分執行條例第三條第一項
    、第二項，裁定被告應送勒戒處所觀察、勒戒，於法並無不合。抗告意旨，具狀
    任意指摘原裁定不當，請求予以撤銷，為無理由，應予駁回。
五、據上論斷，應依刑事訴訟法第四百十二條裁定如主文。
中    華    民    國      九十一    年      七      月      二十四      日
                             臺灣高等法院刑事九庭
                                審判長法  官  李  文  成
                                      法  官  官  有  明
                                      法  官  周  盈  文
右正本證明與原本無異。
不得抗告
                                      書記官  余  姿  慧
中    華    民    國      九十一    年      七      月      二十四      日
